---
title: "Tarea 1 - BIO4022"
author: "Felipe Del Valle"
date: "20 de Septiembre de 2019"
output: 
  html_document:
    fig_caption: yes
---

###Acá se presentará la versión en Rmarkdown de la tarea 1. En este caso se realizará un ejercicio con la base de datos Pantheria.

```{r setup, include=FALSE}
knitr::opts_chunk$set(echo = FALSE , message = FALSE, warning = FALSE)
library(tidyverse)
library(ggplot2)
library(kableExtra)

```

####Se hizo una exploración de la base de datos y tomando en cuenta la cantidad de especies, se filtró por género Canis ocupando . Este filtrado generó la siguiente tabla

```{r}

Pantheria_DB <- read.delim("~/Tarea1_BIO4022/Pantheria_DB.txt")

Perros <- Pantheria_DB %>% select(MSW05_Genus, X5.1_AdultBodyMass_g, MSW05_Binomial) %>%
  group_by(MSW05_Genus) %>% filter(MSW05_Genus == "Canis") %>% 
  rename(Especie = MSW05_Binomial, Peso= X5.1_AdultBodyMass_g) %>% 
  mutate(Peso_en_Kg = Peso/1000)

Perros_Tidy <- Perros %>% ungroup() %>% select(Especie,Peso_en_Kg)

kable(Perros_Tidy, caption="Especies del género Canis y sus pesos correspondientes ", row.names = F)

```

#### Posteriormente, se realizó un gráfico con la función ggplot de tal manera que se pudieran visualizar los datos de la tabla filtrada.

```{r}


Pantheria_DB <- read.delim("~/Tarea1_BIO4022/Pantheria_DB.txt")

Perros <- Pantheria_DB %>% select(MSW05_Genus, X5.1_AdultBodyMass_g, MSW05_Binomial) %>%
  group_by(MSW05_Genus) %>% filter(MSW05_Genus == "Canis") %>% 
  rename(Especie = MSW05_Binomial, Peso= X5.1_AdultBodyMass_g) %>% 
  mutate(Peso_en_Kg = Peso/1000)

ggplot(Perros_Tidy, aes(Especie,Peso_en_Kg)) + geom_point()

```

---